臺灣屏東地方法院民事判決　九十三年訴字第一三三號
　　原　　　告　　彰化商業銀行股份有限公司
　　法定代理人　　丙○○
　　訴訟代理人　　丁○○
　　被　　　告　　乙○○
　　兼
　　訴訟代理人　　甲○○原名.
右當事人間請求清償借款事件，本院於民國九十三年四月十五日言詞辯論終結，判決
如左：
    主      文
被告應連帶給付原告新臺幣貳佰壹拾柒萬肆仟貳佰陸拾玖元，及自民國八十八年二月
六日起至清償日止，按週年利率百分之九．九計算之利息，並自民國八十八年二月六
日起至民國八十八年二月十七日止，按上開利率百分之十，自民國八十八年二月十八
日起至清償日止，按上開利率百分之二十計算之違約金。
原告其餘之訴駁回。
訴訟費用由被告連帶負擔十分之九，餘由原告負擔。
    事實及理由
一、原告主張：被告甲○○（原名姚辛豐）於民國八十四年七月十七日以被告乙○○
    為連帶保證人，向原告借款新臺幣（下同）二百二十七萬元，約定自八十四年七
    月十七日起至一百零四年七月十七日止，以每月一期，借款利率自借款日滿十二
    個月起，按原告基本放款利率加碼年息百分之二．二五計算（被告遲延給付時為
    百分之九．九），並約定逾期清償在六個月以內者，按上開利率百分之十，超過
    六個月者，按上開利率百分之二十計付違約金，如有一期未履行，即喪失期限利
    益，視為全部到期，惟被告於繳納至八十六年八月十六日止之利息後，自八十六
    年八月十七日起即未再清償，爰依消費借貸及連帶保證之法律關係提起本訴。聲
    明：被告應連帶給付原告新臺幣貳佰壹拾柒萬肆仟貳佰陸拾玖元，及民國八十六
    年八月十七日起至清償日止，按週年利率百分之九．九計算之利息，並自民國八
    十六年九月十八日起至清償日止，逾期在六個月以內者，按上開利率百分之十計
    算，逾期六個月以上者，按上開利率百分之二十計算之違約金。
二、被告對原告主張之事實均不爭執，惟就請求之利息及違約金超過五年以上者，為
    時效抗辯。聲明：駁回原告之訴。
三、本院之判斷：
  (一)按稱消費借貸者，謂當事人一方移轉金錢或其他代替物之所有權於他方，而約定
    他方以種類、品質、數量相同之物返還之契約；利息或其他報償，應於契約所定
    期限支付之，民法第四百七十四條第一項、第四百七十七條前段定有明文。又利
    息、紅利、租金、贍養費、退職金及其他一年或不及一年之定期給付債權，其各
    期給付請求權，因五年間不行使而消滅，同法第一百二十六條著有規定。
  (二)原告主張兩造間借款及連帶保證之事實，業據提出借據暨授信約定書、利率變動
    表、放款帳戶資料表為證，並為被告所不爭執，堪認為真實。又本件原告為請求
    被告清償上開借款本息而向本院聲請核發支付命令，並於九十三年二月五日送達
    被告，有送達回證二紙在卷可參，被告抗辯原告逾五年部分之請求，即上開八十
    七年二月五日前發生之利息及違約金請求權已經罹於時效，亦屬有據。
四、從而，原告本於消費借貸及連帶保證之法律關係，請求被告連帶給付如主文第一
    項所示之本金、利息及違約金，為有理由，應予准許。逾此部分之請求，為無理
    由，應予駁回。
五、據上論斷，原告之訴為一部有理由，一部無理由，依民事訴訟法第七十九條、第
    八十五條第二項，判決如主文。
中　　　華　　　民　　　國　　九十三　　年　　　四　　　月　　二十九　　日
                                    臺灣屏東地方法院民事第二庭
~B法　　　官　陳松檀
右為正本係照原本作成。
如不服本判決，應於收受送達後二十日內向本院提出上訴書狀，其未表明上訴理由者
，應於提出上訴後二十日內向本院補提理由書狀（均須按他造當事人之人數附繕本）
。
~B法院書記官　謝天祥
中　　　華　　　民　　　國　　九十三　　年　　　四　　　月　　二十九　　日
